Minutes et répertoires du notaire Nicolas ARMET, 29 mai 1750 - juin 1777 (étude VII)
Archives nationales
- Minutes de Nicolas ARMET, janvier 1750 - juin 1777; MC/ET/VII/274 - MC/ET/VII/434
  - Minutes. 1751, janvier - mars, janvier - mars 1751; MC/ET/VII/277
    - Transport de rente., 15 mars 1751; MC/ET/VII/277
      Nom, qualité: (M.) Legrand de Boislandry, Louis.
      Profession: marchand-forain de toile.
    - Obligation., 15 mars 1751; MC/ET/VII/277
      Nom, qualité: (M.) Bernard de Boismarais, Joachim Philippe.
      Profession: capitaine de regiment.
      Nom, qualité: (M.) Blin, Martin.
      Profession: cordonnier (maître).
    - Comparution., 15 mars 1751; MC/ET/VII/277
      Nom, qualité: (M.) Carpentier, Pierre Joseph.
      Profession: perruquier (maître).
    - Consentement., 16 mars 1751; MC/ET/VII/277
      Nom, qualité: (Mme ou Mlle) Vichy de Chamron de, Marie.
      Nom, qualité: (M.) Du Deffand, Jean Baptiste Jacques (marquis).
      Profession: colonel de ragons
    - Bail, maison, Paris, rue Montmartre., 17 mars 1751; MC/ET/VII/277
      Nom, qualité: (M.) Harel, Jacques.
      Profession: marchand-distillateur.
      Nom, qualité: (Mme ou Mlle) Denand, Nicole.
      Nom, qualité: (M.) Lemaire, Simon (bourgeois de Paris).
      Nom, qualité: (Mme ou Mlle) Valladon, Jeanne Francoise.
    - Renonciation à communaute., 17 mars 1751; MC/ET/VII/277
      Nom, qualité: (Mme ou Mlle) Cottu, Marie Anne Therese.
      Nom, qualité: (M.) Mercier, Leonard.
      Profession: marchand-orfevre.
    - Procuration., 18 mars 1751; MC/ET/VII/277
      Nom, qualité: (M.) Brisset, Denis (bourgeois de Paris).
      Nom, qualité: (M.) Brisset, Augustin (%).
      Profession: prêtre.
    - Bail, maison, Paris, rue Sainte Apolline., 18 mars 1751; MC/ET/VII/277
      Nom, qualité: (M.) Leclerc de Beauclerc, Eustache Jacques.
      Profession: mousquetaire.
      Nom, qualité: (Mme ou Mlle) Mazeline, Jeanne Gervaise.
      Nom, qualité: (M.) Lepilleur de Beuvry, Jean Baptiste (marquis de beuvry).
      Profession: aide major.
    - Reconnaissance., 18 mars 1751; MC/ET/VII/277
      Nom, qualité: persname Lavoisier.
      Nom, qualité: persname Ducontour
    - Bail, maison, Meudon., 18 mars 1751; MC/ET/VII/277
      Nom, qualité: (M.) Blanchard, Nicolas (bourgeois de Paris).
      Nom, qualité: (M.) Gouret, Pierre.
      Profession: marchand de vins,vigneron.
      Domicile: Meudon
    - Compte, convention., 19 mars 1751; MC/ET/VII/277
      Nom, qualité: (M.) Lemasson, Antoine.
      Profession: macon entrepreneur de batiments (maître).
    - Inventaire d'Urbain Guérin., 19 mars 1751; MC/ET/VII/277
      Nom, qualité: (M.) Guérin, Urbain.
      Profession: gagne denier.
      inventaire après décès; Guérin, Urbain
    - Remboursement., 19 mars 1751; MC/ET/VII/277
      Nom, qualité: (M.) Beauvau de, Charles Juste (prince du Saint-empire).
      Profession: marechal des camps et armées du roi.
      Nom, qualité: (M.) Lescuyer, Louis Joseph (bourgeois de Paris)
    - Quittance., 19 mars 1751; MC/ET/VII/277
      Nom, qualité: persname Lemaux
    - Inventaire de Marie Thérèse Lefevre, veuve de Simon Bailly., 20 mars 1751; MC/ET/VII/277
      Nom, qualité: (Mme ou Mlle) Lefevre, Marie Thérèse.
      Nom, qualité: (M.) Bailly, Simon.
      Profession: marchand-faiencier.
      inventaire après décès; Lefevre, Marie Thérèse; Bailly, Simon
    - Succession (main-levee)., 21 mars 1751; MC/ET/VII/277
      Nom, qualité: (M.) Andre, Jean.
      Nom, qualité: (M.) Desnoyers, Talbot.
    - Succession (renonciation)., 22 mars 1751; MC/ET/VII/277
      Nom, qualité: (M.) Caldero, Benoit.
      Relations: tuteur de l'intervenant 2.
      Nom, qualité: (Mme ou Mlle) Duperon, Marie Anne.
      Nom, qualité: (M.) Duperon, Claude.
      Profession: marchand de vins.
      Mention dans le répertoire du notaire coté:
      MC/RE/VII/8/B
      Date de révision: 2012
    - Succession (renonciation)., 22 mars 1751; MC/ET/VII/277
      Nom, qualité: (M.) Salambier, Charles (bourgeois de Paris).
      Nom, qualité: (Mme ou Mlle) Pollet, Marie Anne.
      Nom, qualité: (M.) Bouvet, Henri.
      Profession: concierge.
    - Certificat de vie déposee., 22 mars 1751; MC/ET/VII/277
      Nom, qualité: (M.) Autemarre d' Erville D', Jean Charles Prudent
    - Succession (renonciation)., 22 mars 1751; MC/ET/VII/277
      Nom, qualité: (M.) Bailly, Jean Simon.
      Profession: peintre.
      Nom, qualité: (Mme ou Mlle) Lefevre, Marie Therese.
    - Notoriete., 23 mars 1751; MC/ET/VII/277
      Nom, qualité: persname Cottier
    - Licitation., 23 mars 1751; MC/ET/VII/277
      Nom, qualité: (M.) Bertolle, Edme.
      Profession: garde chasse.
      Domicile: Grisy-Pres-Pontoine.
      Nom, qualité: (Mme ou Mlle) Bertolle, Claudine
    - Compte., 24 mars 1751; MC/ET/VII/277
      Domicile: Grisy-Pres-Pontoise.
    - Notoriete apres décès., 24 mars 1751; MC/ET/VII/277
      Nom, qualité: (M.) Roche, Jean.
      Profession: contrôleur des écuries du comte de charolais.
    - Compte., 24 mars 1751; MC/ET/VII/277
      Nom, qualité: (M.) Delavallee, Charles Henri.
      Profession: capitaine des chasses.
      Domicile: Saint-Cyr.
      Nom, qualité: (Mme ou Mlle) Boissel, Francoise.
      Nom, qualité: (M.) Fiquet, Henri (bourgeois de cherbourg).
      Nom, qualité: (M.) Creton, Jean Baptiste.
    - Mariage., 25 mars 1751; MC/ET/VII/277
      Nom, qualité: (M.) Queaux, Etienne Henri.
      Profession: tailleur d'habits.
      Nom, qualité: (Mme ou Mlle) Damin, Marie Madeleine
    - Inventaire après décès de Marie Doliger, dressé par l'Académie royale de musique et à la requête de son mari Nicaise Boiscler, maître de danse, rue du Faubourg Saint Denis., 26 mars 1751; MC/ET/VII/277
      Dans l'inventaire: tableaux, un violon, vaisselle d'argent.
      Parmi les papiers: lettres de maîtrise et de jurande du sieur Boiscler en la communauté des maîtres de danse de Paris, compte rendu par Boiscler à la Communauté en qualité de juré pour l'année 1733.
      Nom, qualité: (Mme ou Mlle) Doliger, Marie.
      Nom, qualité: (M.) Boiscier, Nicaise.
      Date de révision: 2016 (N. Jourdain)
      inventaire après décès; Faubourg-Saint-Denis (rue du); Boiscler, Nicaise; Doliger, Marie; danseur; enseignant
    - Testament., 26 mars 1751; MC/ET/VII/277
      Nom, qualité: (Mme ou Mlle) Mazot, Marie Anne.
      Nom, qualité: (M.) Pestel, Roland Horace.
      Profession: contrôleur des rentes de l'hotel de ville.
    - Arrangement, cautionnement., 26 mars 1751; MC/ET/VII/277
      Nom, qualité: (M.) Laurent, Michel (bourgeois de Paris).
      Relations: caution de l'intervenant 2.
      Nom, qualité: (M.) Feraud, Claude.
      Nom, qualité: (M.) Gouet, Louis.
      Profession: marchand-boucher.
      cautionnement
    - Procuration déposee., 27 mars 1751; MC/ET/VII/277
      Nom, qualité: (M.) Debeaux de Plovier, Jean Pierre.
      Domicile: Valence.
      Nom, qualité: (M.) Cornet, Jean (bourgeois de Paris)
    - Transport., 27 mars 1751; MC/ET/VII/277
      Nom, qualité: (Mme ou Mlle) Leroux, Francoise Elisabeth.
      Nom, qualité: (M.) Ballot, Sylvain.
      Nom, qualité: (M.) Labrely, Antoine (bourgeois de Paris)
    - Bail, maison, Paris, rue aux Ours., 27 mars 1751; MC/ET/VII/277
      Nom, qualité: (M.) Lauvray, Jean.
      Profession: huissier à la cour des aides.
      Nom, qualité: (M.) Renault, Denis Francois.
      Profession: traiteur rotisseur (maître).
      Nom, qualité: (Mme ou Mlle) Villot, Marie Catherine.
    - Transport., 28 mars 1751; MC/ET/VII/277
      Nom, qualité: (M.) Du Chatelet, Jean Francois (marquis).
      Profession: lieutenant general des armées du roi.
    - Apprentissage, met-boulanger, Paris., 29 mars 1751; MC/ET/VII/277
      Nom, qualité: (M.) Deschars, Jean.
      Nom, qualité: (M.) Brault, Alexis.
    - Obligation., 29 mars 1751; MC/ET/VII/277
      Nom, qualité: (M.) Bechameil de Nointel, Claude Louis.
      Profession: colonel general de la cavalerie.
      Nom, qualité: (M.) Benoist, Louis.
    - Bail, maison, Paris, rue Saint Martin., 30 mars 1751; MC/ET/VII/277
      Nom, qualité: (M.) Gouel, Jean Baptiste (bourgeois de Paris).
      Nom, qualité: (M.) Penavere, Charles.
    - Société, manufacture de savons et potasse., 30 mars 1751; MC/ET/VII/277
      Nom, qualité: (M.) Crommelin de Bercy, Jean Adrien.
      Profession: manufacturier de savons.
      Nom, qualité: (M.) Santilly de, Guillaume Andre.
    - extrait mortuaire depose., 31 mars 1751; MC/ET/VII/277
      Nom, qualité: (Mme ou Mlle) Gerard, Louise.
      Nom, qualité: (M.) Salmon, Claude.
      Profession: rotisseur (maître).
    - Desistement de bail, boutique, dependances., 31 mars 1751; MC/ET/VII/277
      Nom, qualité: (M.) Hatton, Jean Come.
      Profession: marchand-chapelier.
      Nom, qualité: (M.) Boursier, Germain.
      Nom, qualité: (Mme ou Mlle) Cossin, Louise.
    - Transport., 31 mars 1751; MC/ET/VII/277
      Nom, qualité: (M.) Salmon, Claude Martin.
      Profession: rotisseur.
      Nom, qualité: (M.) Fontaine, Jean Baptiste.
      Nom, qualité: (Mme ou Mlle) Salmon, Marie Jeanne.
    - Compte de tutelle., 3 avril 1751; MC/ET/VII/277
      Nom, qualité: (M.) Marie, Nicolas.
      Profession: marchand-tailleur d'habits.
      Nom, qualité: (Mme ou Mlle) Nezot, Francoise Gabrielle.
      Nom, qualité: (M.) Gaudin, Pierre Simon
  - Minutes. 1751, avril - juin, avril - juin 1751; MC/ET/VII/278
    - Apprentissage, met-boulanger, Paris., 24 mars 1751; MC/ET/VII/278
      Nom, qualité: (M.) Caussin, Pierre.
      Nom, qualité: (M.) Chachignon, Louis.
    - Apprentissage, met-boulanger, Paris., 1er avril 1751; MC/ET/VII/278
      Nom, qualité: (M.) Tournere, Anne.
      Nom, qualité: (M.) Dubois, Etienne.
    - Mainlevée., 1er avril 1751; MC/ET/VII/278
      Nom, qualité: (M.) Crose, Antoine Louis.
      Nom, qualité: (M.) Le Marechal, Jean Nicolas.
      Profession: marchand-mercier
    - Apprentissage, met-boulanger, Paris., 1er avril 1751; MC/ET/VII/278
      Nom, qualité: (M.) Milande, Charles.
      Nom, qualité: (M.) Renaud, Jean.
      Profession: boulangr (maître).
    - Quittance., 1er avril 1751; MC/ET/VII/278
      Nom, qualité: (M.) Ferriol d' Argental de, Charles Augustin.
      Profession: conseiller au Parlement.
      Nom, qualité: (M.) Bollioud de Saint-Jullien, Francois David.
      Profession: receveur general du clerge de France.
    - Cautionnement., 1er avril 1751; MC/ET/VII/278
      Nom, qualité: (M.) Chabert, Jean Baptiste.
      Nom, qualité: (M.) Chabert, Simon.
      Profession: contrôleur ambulant des droits.
      Domicile: Rouen, généralité.
      Nom, qualité: (M.) Clerget, Claude (bourgeois de Paris).
      Profession: fermier des domaines.
      Domicile: Rouen, généralité,caen, généralité,alencon, généralité
    - Quittance., 2 avril 1751; MC/ET/VII/278
      Nom, qualité: persname Launay de Saint-Vallery de
    - Quittance., 2 avril 1751; MC/ET/VII/278
      Nom, qualité: (M.) Morin, Joseph Barthelemy.
      Profession: receveur des tailles.
      Domicile: Montauban.
      Nom, qualité: (M.) Morin Dumarais, Charles Guillaume Cardin.
      Profession: chanoine.
      Nom, qualité: (M.) Souhigaray, Laurent.
      Domicile: Nantes
    - Constitution., 3 avril 1751; MC/ET/VII/278
      Nom, qualité: (M.) Coustillier, Pierre Gilles.
      Profession: architecte du roi.
      Nom, qualité: (Mme ou Mlle) Boucheman, Hyeronime Henriette Petronille.
      Nom, qualité: (M.) Lesage, Charles.
      Profession: peintre (maître).
      Nom, qualité: (Mme ou Mlle) Dupain, Anne Catherine.
    - Mariage de Charles Levrard, compagnon horloger demeurant au carrefour de l'Ecole Saint-Germain-l'Auxerrois, fils de Charles Alexandre Levrard, tapissier, rue des Blanc-Manteaux, et de défunte Marie Louise Penon, et d'Angélique Jacqueline Sauvage. Parmi les témoins: Jean Simon Bailly, maître peintre et son épouse Marie Louise Levrard., 4 avril 1751; MC/ET/VII/278
      Nom, qualité: (M.) Levrard, Charles.
      Profession: horloger (compagnon).
      Nom, qualité: (Mme ou Mlle) Sauvage, Angélique Jacqueline.
      horloger; tapissier; peintre; contrat de mariage; Levrard, Charles; Sauvage, Angélique Jacqueline; Levrard, Charles Alexandre; Penon, Marie Louise; Bailly, Jean Simon; Blancs-Manteaux (rue des); Levrard, Marie Louise
    - Bail, maison, Paris, rue Sainte Apolline., 5 avril 1751; MC/ET/VII/278
      Profession: mousquetaire du roi.
      Nom, qualité: (Mme ou Mlle) Mazeline, Marie Madeleine.
      Nom, qualité: (M.) Vallou Boisroger, Pierre Toussaint.
      Profession: intéressé dans les affaires du roi.
    - Apprentissage, met-perruquier, Paris., 6 avril 1751; MC/ET/VII/278
      Nom, qualité: (M.) Gatignol, Jean.
      Nom, qualité: (M.) Durocher, Jean.
    - Procuration., 6 avril 1751; MC/ET/VII/278
      Nom, qualité: (M.) Harrouard, Louis Francois.
      Profession: chandelier (maître).
      Nom, qualité: (M.) Duval, Claude.
      Profession: huissier priseur au Châtelet.
      Nom, qualité: (M.) Marie, Louis Joseph.
    - Depot d'argent., 7 avril 1751; MC/ET/VII/278
      Nom, qualité: (M.) Lenoble Dit Sanschagrin, Jean Baptiste.
      Profession: courreur du comte de gramont.
    - Liquidation., 7 avril 1751; MC/ET/VII/278
      Nom, qualité: (Mme ou Mlle) Bezu, Elisabeth.
      Nom, qualité: (M.) Guerin, Urbain.
      Nom, qualité: (M.) Jacquemont, Jean Philippe (bourgeois de Paris).
      Relations: tuteur de l'intervenant 4.
      Nom, qualité: (M.) Guerin, Antoine Urbain
      liquidation
    - Transaction., 7 avril 1751; MC/ET/VII/278
      Nom, qualité: (M.) Huet, Francois (bourgeois de Paris).
      Nom, qualité: (M.) Huet, Nicolas Denis.
    - Partage., 8 avril 1751; MC/ET/VII/278
      Nom, qualité: (M.) Bilhard, Francois (bourgeois de Paris).
      Nom, qualité: (Mme ou Mlle) Bilhard, Marie Anne.
      Nom, qualité: (M.) Goujon, Nicolas Germain.
      partage
    - Don mutuel., 8 avril 1751; MC/ET/VII/278
      Nom, qualité: (M.) Bernard, Alexandre.
      Profession: patissier (maître).
      Nom, qualité: (Mme ou Mlle) Derouen, Marie Elisabeth.
      donation
    - Constitution., 8 avril 1751; MC/ET/VII/278
      Nom, qualité: (M.) Breamet, Pierre.
      Profession: jardinier fleuriste (maître).
      Nom, qualité: (M.) Laumonier, Pierre Louis Joseph.
      Profession: commissaire examinateur et enqueteur au Châtelet.
    - Procuration., 8 avril 1751; MC/ET/VII/278
      Nom, qualité: (M.) Beaunay de Boishimonts de, Louis Francois.
      Nom, qualité: (M.) Andrieux, Auger.
      Domicile: Saint-Domingue, capfrancais
    - Depot de pieces., 10 avril 1751; MC/ET/VII/278
      Nom, qualité: (M.) Lefevre, Jean.
      Domicile: Crepy-en-Valois
    - Transport de rente., 12 avril 1751; MC/ET/VII/278
      Nom, qualité: (M.) Bairain Dit Lacroix, Louis.
      Profession: fondeur (maître).
      Nom, qualité: (M.) Bairain ou Lacroix, Jacques Joseph.
      Profession: armurier privilegie du roi.
    - Compte de curatelle., 12 avril 1751; MC/ET/VII/278
      Nom, qualité: (M.) Jourdain, Adam.
      Nom, qualité: (Mme ou Mlle) Munier, Marguerite.
    - Succession (renonciation)., 13 avril 1751; MC/ET/VII/278
      Nom, qualité: (M.) Lenain, Antoine.
      Profession: marchand de grains pour la provision de Paris.
      Nom, qualité: (Mme ou Mlle) Chastelier, Marie Gabrielle.
      Nom, qualité: (M.) Borde, Rene.
    - Traite d'office, off-procureur au chatelet, Paris., 13 avril 1751; MC/ET/VII/278
      Nom, qualité: (M.) Leroux, Charles.
      Nom, qualité: (M.) Morru, Pascal Etienne.
      Profession: clerc.
    - Transport de rente viagere., 13 avril 1751; MC/ET/VII/278
      Nom, qualité: (M.) Prin, Francois.
      Profession: tondeur de draps (maître).
      Nom, qualité: (M.) Prin, Toussaint.
      Profession: ecrivain jure (maître).
    - Apprentissage, met-boulanger, Paris., 13 avril 1751; MC/ET/VII/278
      Nom, qualité: (M.) Lacour, Charles Laurent.
      Nom, qualité: (M.) Labbe, Francois.
    - Transport de droits successifs., 13 avril 1751; MC/ET/VII/278
      Nom, qualité: (M.) Hermant, Jacques.
      Profession: sculpteur.
      Nom, qualité: (M.) Girout, Jean.
      Profession: boutonnier.
    - Procuration déposee., 14 avril 1751; MC/ET/VII/278
      Nom, qualité: (M.) Leonard de Saint-Laurent de, Jacques Martial.
      Profession: trésorier general de France au bureau des finances.
      Domicile: Limoges.
      Nom, qualité: (M.) Lostende de, Martial Benoit.
      Profession: garde du corps du roi
    - Testament., 14 avril 1751; MC/ET/VII/278
      Nom, qualité: (Mme ou Mlle) Faure, Marie.
      Nom, qualité: (M.) Grangeon, Francois.
    - Cession, meubles., 14 avril 1751; MC/ET/VII/278
      Nom, qualité: (M.) Lejuge, Jacques (bourgeois de Paris).
      Nom, qualité: (M.) Benard, Joachim Pierre.
      Profession: ebeniste.
      cession
    - Constitution., 14 avril 1751; MC/ET/VII/278
    - Ratification., 14 avril 1751; MC/ET/VII/278
      Nom, qualité: (Mme ou Mlle) Regnault.
      Nom, qualité: (M.) Cossin
    - Quittance., 15 avril 1751; MC/ET/VII/278
      Nom, qualité: (M.) Monge, Robert.
      Profession: voiturier par terre.
      Nom, qualité: (Mme ou Mlle) Monroy, Anne.
      Nom, qualité: (M.) Monge, Claude.
    - Compte de tutelle., 15 avril 1751; MC/ET/VII/278
      Nom, qualité: (Mme ou Mlle) Leclerc, Jeanne Claude
    - Procès-verbal d'inventaire de Marie Claude Morand, épouse de Nicolas Duport., 16 avril 1751; MC/ET/VII/278
      Nom, qualité: (Mme ou Mlle) Morand, Marie Claude.
      Nom, qualité: (M.) Duport, Nicolas.
      Profession: huissier de l'antichambre du roi
      inventaire après décès; Morand, Marie Claude; Duport, Nicolas; procès-verbal
    - Compte, quittance., 16 avril 1751; MC/ET/VII/278
      Nom, qualité: (M.) Geoffroy, Rene.
      Profession: procureur au Parlement.
      Nom, qualité: (M.) Dubois, Francois Pascal.
    - Notoriété après décès., 16 avril 1751; MC/ET/VII/278
      Nom, qualité: (M.) Desnoyers, Isaac Talbot.
      Profession: marchand de chevaux.
    - Inventaire après décès de Simon Picard., 16 avril 1751; MC/ET/VII/278
      Nom, qualité: (M.) Picard, Simon.
      inventaire après décès; Picard, Simon
    - Notoriete., 17 avril 1751; MC/ET/VII/278
      Nom, qualité: (M.) Duboulay, Jacques
    - Transaction, obligation., 17 avril 1751; MC/ET/VII/278
      Nom, qualité: (M.) Cottu, Nicolas.
      Profession: marchand de toiles.
      Domicile: Beauvais.
      Nom, qualité: (M.) Garcin, Pierre.
      Profession: courrier des lettres.
      Domicile: Amiens A Paris
    - Bail, corps de logis, Paris, grande Rue du Faubourg-Saint-Honore., 18 avril 1751; MC/ET/VII/278
      Nom, qualité: (M.) Boutray, Jean Olivier.
      Nom, qualité: (M.) Polignac de, Francois Camille (marquis).
      Nom, qualité: (Mme ou Mlle) Lagarde de, Marie Louise.
    - Contrat de mariage en présence de Nicolas Alexis Lhoste du Saussay, ingénieur du roi, 19 avril 1751 - 20 avril 1751; MC/ET/VII/278
      Histoire des sciences et des techniques, XVIe-XIXe siècles (337 actes), par Madeleine Jurgens, Xenia Pamfilova, Claire Béchu, Marc Durand, v.1950 - 2005 (fichier papier entièrement dématérialisé; voir contexte dans le Plan d’orientation général - Notaires de Paris, guides thématiques du Minutier).
      Date de création de la notice: 2006
      contrat de mariage; Lhoste du Saussay, Nicolas Alexis; ingénieur
    - Mariage de Jean Jacques François Drouin, et de Françoise Jeanne Elisabeth Gaultier, veuf et veuve, tous deux pensionnaires du roi. Parmi les témoins: Nicolas Alexis Lhoste du Saussay, ingénieur du roi, ami et des ducs de Montmorency-Luxembourg, Villeroy, d'Aumont., 19 avril 1751; MC/ET/VII/278
      Nom, qualité: (M.) Drouin, Jean Jacques François.
      Profession: pensionnaire du roi.
      Nom, qualité: (Mme ou Mlle) Gaultier, Françoise Jeanne Elisabeth.
      contrat de mariage; Drouin, Jean Jacques François; Gaultier, Françoise Jeanne Elisabeth; Lhoste du Saussay, Nicolas Alexis; ingénieur
    - Desistement de procuration., 19 avril 1751; MC/ET/VII/278
      Nom, qualité: persname Decq
    - Bail, boutique, dependances., 19 avril 1751; MC/ET/VII/278
      Nom, qualité: (M.) Ballay, Louis (bourgeois de Paris).
      Nom, qualité: (M.) Jourdan, Philippe.
      Profession: limonadier (maître).
    - Bail de privilege, pri-perruquier baigneur etuviste, Paris., 20 avril 1751; MC/ET/VII/278
      Nom, qualité: (M.) Bechade, Jean.
      Nom, qualité: (M.) Bourin, Roger.
    - Procuration déposee., 21 avril 1751; MC/ET/VII/278
      Nom, qualité: (M.) Scarampi de Villeneuve, Dominique Philippe (marquis de villeneuve).
      Nom, qualité: (M.) Bertin, Servais (bourgeois de Paris)
    - Mariage., 21 avril 1751; MC/ET/VII/278
      Nom, qualité: (M.) Dravenelle, Louis.
      Profession: boucher.
      Nom, qualité: (Mme ou Mlle) Chrestien, Nicole
    - Vente, terres, Montlhery., 21 avril 1751; MC/ET/VII/278
      Nom, qualité: (M.) Gaudet, Charlemagne (bourgeois de Paris).
      Nom, qualité: (M.) Cossonnet, Jean.
      Domicile: Ville-du-Bois-Pres-Montlery (la)
    - Quittance., 21 avril 1751; MC/ET/VII/278
      Nom, qualité: persname Legrand.
      Nom, qualité: persname Beschepoix
    - Quittance., 21 avril 1751; MC/ET/VII/278
      Nom, qualité: (M.) Pouchon.
      Profession: religieux.
      Domicile: Paris, cvt-Jacobins.
    - Quittance., 21 avril 1751; MC/ET/VII/278
      Nom, qualité: persname Antoine.
    - Mainlevée., 22 avril 1751; MC/ET/VII/278
      Nom, qualité: (M.) Cochoix, Jacques Francois.
      Profession: marchand-platrier.
      Domicile: Menil-Montant.
      Nom, qualité: (M.) Roussin.
      Profession: macon entrepreneur (maître).
    - Inventaire après décès de Simon Michault., 22 avril 1751; MC/ET/VII/278
      Nom, qualité: (M.) Michault, Simon.
      inventaire après décès; Michault, Simon
    - Apprentissage, met-boulanger, Paris., 22 avril 1751; MC/ET/VII/278
      Nom, qualité: (M.) Mamselles, Gabriel.
      Nom, qualité: (M.) Baudoin, Jean.
    - Transport de rente., 22 avril 1751; MC/ET/VII/278
      Nom, qualité: (Mme ou Mlle) Bailly, Marie Therese.
      Nom, qualité: (M.) Levrard, Charles Alexandre.
      Profession: marchand-tapissier.
    - Depot de prise de possession, cure, Fougeres., 22 avril 1751; MC/ET/VII/278
      Nom, qualité: (M.) Graffard de, Francois.
      Profession: curé.
      Domicile: Neuvy
    - Quittance., 22 avril 1751; MC/ET/VII/278
      Nom, qualité: persname Beschepoix.
      Nom, qualité: persname Durand.
    - Remboursement., 23 avril 1751; MC/ET/VII/278
      Nom, qualité: (Mme ou Mlle) Antoine, Henriette.
      Nom, qualité: (M.) Musel, Hubert.
    - Mainlevée., 23 avril 1751; MC/ET/VII/278
      Nom, qualité: (M.) Sevin, Alexis (bourgeois de Paris).
      Nom, qualité: (M.) Ronde, Laurent.
      Profession: capitaine de cavalerie.
    - Convention., 23 avril 1751; MC/ET/VII/278
      Nom, qualité: (M.) Sevin, Alexis (bourgeois de Paris)
    - Partage., 24 avril 1751; MC/ET/VII/278
      Nom, qualité: (Mme ou Mlle) Rogier, Marguerite.
      Nom, qualité: (M.) Gimard, Jean Baptiste Firmin.
      Nom, qualité: (M.) Regnier de La Planche de, Pierre
    - Mariage de Françoise Boiscler, fille de Nicaise Boiscler, maître de danse rue et près la porte Saint-Denis, paroisse Saint Laurent, et de défunte Marie Doliger., 25 avril 1751; MC/ET/VII/278
      Nom, qualité: (M.) Cognard, Charles.
      Profession: cordonnier.
      Nom, qualité: (Mme ou Mlle) Boiscler, Francoise
      Date de révision: 2005, 2016 (N. Jourdain)
      contrat de mariage; Saint-Denis (rue); Boiscler, Nicaise; Doliger, Marie; Boiscler, Françoise; danseur; enseignant
    - Donation., 25 avril 1751; MC/ET/VII/278
      Nom, qualité: (Mme ou Mlle) Dolinier, Jeanne.
      Nom, qualité: (M.) Dumoncel, Pierre.
      Nom: (personne morale) Cvt-Congregation Notre-Dame A Paris.
      Domicile: Paris, rue-Neuve-St-Etienne